臺灣臺南地方法院刑事裁定　　　　　　　　94年度易字第50號
聲　請　人
即　被　告　己○○
上列聲請人即被告因被訴傷害案件，聲請調查證據，本院裁定如
下：
    主  文
被告己○○關於傳訊證人丁○○、丙○○到庭進行交互詰問暨勘
驗現場監視器錄影光碟之聲請均駁回。
    理  由
一、按當事人、代理人、辯護人或輔佐人聲請調查之證據，法院
    認為不必要者，得以裁定駁回之。下列情形，應認為不必要
    ：一、不能調查者。二、與待證事實無重要關係者。三、待
    證事實已臻明瞭無再調查之必要者。四、同一證據再行聲請
    者，刑事訴訟法第一百六十三條之二定有明文。
二、本件被告己○○於本案傷害案件準備程序中，以查明案發經
    過為由，向本院聲請於審判期日傳訊證人丙○○、丁○○到
    庭進行交互詰問，並勘驗其所提出之現場監視器錄影光碟。
    惟查：
  (一)被告所傳訊之證人中：
    1.證人丁○○業已於本院九十三年度自字第十五號被告己○○自訴本案告訴人戊○○、乙○○暨渠二人配偶甲○○、
      楊雅惠四人傷害等案件中，經該案自訴代理人與該案被告
      就證人楊雅筑目擊本案被告所涉傷害情節進行交互詰問，
      並經證人楊雅筑當庭證述明確，此業經調閱該案全卷查明
      屬實，則證人丁○○既已就本案之待證事項在另案接受交
      互詰問，已足以保障被告之詰問權，被告就同一證據再行
      聲請調查，要求傳訊證人到庭就相同之待證事實再度進行
      交互詰問，顯無必要。
    2.另就證人丙○○部分，查證人丙○○於偵查中到庭，就被
      告與本案告訴人戊○○、乙○○間爭執經過具結證稱：「
      …那天我聽到外面有狂按喇叭聲音，我還坐在店裡面，但
      可以看到外面狀況，我看到隔壁飲料店的叔叔（飲料店老
      闆老婆的弟弟，乙○○）在倒車，他後面有一台白色破車
      （白色車和深藍色車並排，深藍色車在外面）主人（己○○）開著一輛深藍色的車，不讓他倒車出來，深藍色的車
      往前衝再緊急煞車，但我不確定有無撞上，後來飲料店老
      闆（戊○○）和乙○○有叫己○○下車，但己○○不下車
      ，又開車繞安全島繞了好幾圈，有作勢要衝撞，剛開始差
      點撞倒懷孕的那個女生（乙○○老婆），之後又作勢要衝
      撞戊○○和乙○○，但是都沒有撞上。之後己○○開車繞
      到警察局前，戊○○和乙○○都過去叫他下車，但己○○
      都不下車，後來有客人要洗頭，我就開始工作了。之後有
      聽到外面在吵架」等語（見九十三年度偵字第七０二二號
      偵查卷第八三頁）。是依證人丙○○於偵查中所證情節，
      其就本案被告被訴傷害告訴人戊○○、乙○○二人之狀況
      ，並無親眼見聞，僅見被告與告訴人間先前之爭執經過，
      是證人丙○○所見情節與本案待證事實無涉，亦無傳訊之
      必要。
  (二)被告聲請勘驗其所提出之現場監視器錄影光碟部分，查上開
    光碟內容業經本院另案於九十三年度自字第十五號被告自訴
    本案告訴人乙○○、戊○○、案外人甲○○、楊雅惠四人傷
    害案件中，業經該案受命法官當庭播放上開光碟勘驗完畢，
    有該案九十四年一月十三日勘驗筆錄附於該案卷內可稽，並
    經本院調閱該案卷宗查明屬實。經核上開勘驗筆錄內容，所
    涉僅為被告與告訴人戊○○、乙○○、案外人甲○○、楊雅
    惠等人於臺南市○○路○段二四八、二五０號前發生停車糾
    紛之經過情形，並無任何片段涉及本案被告被訴於臺南市○○路○段二七三號海安派出所前毆打告訴人二人之事實，是
    上開錄影帶內容顯與本案待證事實無涉，亦無重行勘驗之必
    要。
三、綜上所述，被告聲請傳訊證人丁○○到庭進行交互詰問，乃
    同一證據再行聲請調查，另就證人丙○○部分，該證人之證
    詞與本案待證事實無重要關係，而聲請勘驗現場監視器錄影
    光碟部分，亦屬同一證據再行聲請調查，且該錄影光碟亦與
    本案待證事實無重要關係，本院認為均無必要，爰依刑事訴
    訟法第一百六十三條之二之規定，裁定駁回之。
中　　華　　民　　國　　94　　年　　12　　月　　 5　　日
　　　　　　　　　刑事第十一庭  審判長法  官  謝瑞龍
                                      法  官  李東柏
                                      法　官　周紹武
以上正本證明與原本無異。
本裁定乃判決前關於訴訟程序之裁定，依刑事訴訟法第四百零四
條前段之規定，不得抗告。
　　　　　　　　　　　　　　　　      書記官　鄭佩玉
中　　華　　民　　國　　94　　年　　12　　月　　 5　　日
